臺灣板橋地方法院刑事判決　　　　　　　93年度易字第1220號
公　訴　人　臺灣板橋地方法院檢察署檢察官
被　　　告　甲○○
上列被告因毒品危害防制條例案件，經檢察官提起公訴（93年度
毒偵字第4326號），本院裁定改用簡式審判程序，判決如下：
    主  文
甲○○連續施用第二級毒品，累犯，處有期徒刑柒月。扣案之吸
食器壹組沒收。
    事  實
一、甲○○前於民國89年間因違反槍砲彈藥刀械管制條例案件，
    經本院於89年12月27日以89年度訴字第1312號刑事判決判處
    有期徒刑1 年2 月，罰金新臺幣3 萬元，並經臺灣高等法院
    於90年4 月18日以90年度上訴字第357 號刑事判決判處上訴
    駁回確定。復於90年間因違反毒品危害防制條例案件，經本
    院於90年8 月14日以90年度訴字第1118號刑事判決判處有期
    徒刑8 月確定。上開2 罪有期徒刑部分，經本院裁定應執行
    有期徒刑1 年8 月確定，甫於92年6 月26日假釋出獄，並於
    92年11月2 日假釋縮刑期滿，未執行之刑以已執行論。其於
    88 年 間因施用毒品案件，經本院裁定送觀察、勒戒後，認
    有繼續施用毒品之傾向，改裁定令入戒治處所施以強制戒治
    ，嗣於90年1 月17日強制戒治期滿，經臺灣板橋地方法院檢
    察署檢察官於90年3 月20日，以90年度戒毒偵字第207 號為
    不起訴處分確定。復於90年間因施用毒品案件，經本院裁定
    令入戒治處所施以強制戒治，並經臺灣板橋地方法院檢察署
    檢察官以90年度毒偵字第2141號提起公訴，嗣經本院判處前
    述罪刑在案，並於91年5 月8 日強制戒治執行完畢。詎其仍
    不知悔改，於強制戒治執行完畢後5 年內，復基於施用第2
    級毒品安非他命之概括犯意，自93年5 月間某日起，至同年
    9 月16日止，在臺北縣三重市大同公園及臺北縣三重市○○
    ○路14 8巷14號6 樓等處，連續施用第2 級毒品安非他命多
    次。嗣於同年9 月16日晚上7 時35分許，在臺北縣三重市○
    ○○路14 8巷14號6 樓友人陳佑年（涉嫌施用毒品案件，檢
    察官另案偵查中）住處為警查獲，並扣得其所有供施用第2
    級毒品安非他命所用之吸食器乙組。
二、案經臺北市政府警察局北投分局報請臺灣板橋地方法院檢察
    署檢察官偵查起訴。
    理  由
一、右揭事實業據被告甲○○於警詢、偵查及本院審理時坦承不
    諱（見93年度毒偵字第4326號偵查卷第19頁反面至第20頁、
    93年度毒偵字第4326號偵查卷第64頁、本院94年2 月16日簡
    式審判筆錄），並有照片1 紙附卷及玻璃球吸食器乙組扣案
    可資佐證（見上開偵查卷第40頁、第108 頁）。又被告為警
    查獲後所採集之尿液經送驗結果確呈安非他命類陽性反應，
    此有臺灣尖端先進生科醫藥股份有限公司94年9 月30日濫用
    藥物尿液檢驗報告1 紙附卷為憑（見上開偵查卷第85頁），
    足徵其自白與事實相符。又被告前於88年間因施用毒品案件
    ，經本院裁定送觀察、勒戒後，認有繼續施用毒品之傾向，
    改裁定令入戒治處所施以強制戒治，90年1 月17日強制戒治
    期滿，經臺灣板橋地方法院檢察署檢察官於90年3 月20日，
    以90年度戒毒偵字第207 號為不起訴處分確定。復於90 年
    間因施用毒品案件，經本院裁定令入戒治處所施以強制戒治
    ，並於91年5 月8 日強制戒治執行完畢等情，有臺灣高等法
    院被告全國前案紀錄表1 紙在卷可憑。是本件事證明確，被
    告於91年5 月8 日強制戒治執行完畢後五年內再犯本件施用
    第2 級毒品之犯行堪以認定，應予依法論處。
二、核被告所為，係犯毒品危害防制條例第10條第2 項之施用第
    2 級毒品罪。被告持有第2 級毒品安非他命，既意在供己施
    用，其持有之低度行為應為施用之高度行為所吸收，不另論
    罪。被告先後多次施用第2 級毒品安非他命之犯行，時間緊
    接，所犯構成要件相同，顯係基於概括犯意反覆為之，為連
    續犯，應依刑法第56條規定以1 罪論，並加重其刑。末查，
    被告有如事實欄所載之論罪科刑及執行情形，此有臺灣高等
    法院被告全國前案紀錄表1 份可查，其於有期徒刑執行完畢
    後，5 年內再犯本件有期徒刑以上之罪，為累犯，應依法遞
    加重其刑。爰審酌被告素行不佳，多次漠視法令之禁制，恣
    意濫用毒品，戕害己身，顯無悔改之意，惟於他人尚無明顯
    重大危害，及其犯後坦承犯行，態度良好等一切情狀，量處
    如主文所示之刑，以資懲儆。
三、扣案之吸食器1 組，係被告所有，且係供其施用第2 級毒品
    安非他命所用之物，業據被告於警詢中供承在卷，惟其僅係
    日常用品臨時替代使用之物，就其性質上或使用上，非專供
    施用毒品之器具，爰應依刑法第38條第1 項第2 款之規定宣
    告沒收。
四、本件經檢察官提起公訴，被告於準備程序中就被訴事實為有
    罪之陳述，經法官告知簡式審判程序之旨，並聽取公訴人、
    被告之意見後，本院合議庭裁定由受命法官獨任進行簡式審
    判程序，併予敘明。
據上論斷，應依刑事訴訟法第273 條之1 第1 項、第299 條第1
項前段，毒品危害防制條例第10條第2 項，刑法第11條前段、第
56 條 、第47條、第38條第1 項第2 款，判決如主文。
本案經檢察官程秀蘭到庭執行職務。
中　　華　　民　　國　　94　　年　　2 　　月　　25　　日
                  刑事第十庭  法  官  曾正耀
以上正本證明與原本無異。
如不服本判決，應於判決送達後十日內，向本院提出上訴狀。
                              書記官  黃靖媛
中　　華　　民　　國　　94　　年　　2 　　月　　25　　日
附論罪科刑依據之法條：
毒品危害防制條例第10條第2項
施用第二級毒品者，處三年以下有期徒刑。
